Inventaris van het archief van de Koninklijke Nederlandse Vereniging voor de Koffiehandel, (1874) 1887-1987 (1992)
Nationaal Archief, Den Haag
Koninklijke Nederlandse Vereniging van de Koffiehandel
Koninklijke Nederlandse Vereniging Koffiehandel
1874-1992
merendeel 1887-1987
I27000
17.00 meter; 410 inventarisnummers.
Normale geschreven, getypte en gedrukt documenten, geen bijzondere handschriften. Bevat foto's van verschillende bijzondere gebeurtenissen.
Nationaal Archief, Den Haag
Koninklijke Nederlandse Vereniging voor de Koffiehandel, 1887 - 1987
De Koninklijke Nederlandse Vereniging voor de Koffiehandel wordt in 1887 opgericht als belangenorganisatie voor de koffienhandel. De vereniging richt zich op de bevordering en bescherming van de koffiehandel. Het archief is ontsloten volgens de methode-institutioneel onderzoek. Het is opgedeeld in vier hoofdrubrieken: Bestuur, Bevordering van handel in koffie, Arbitragezaken, Verenigingsgebouw en Lidmaatschap van de Vereniging. Deze worden voorafgegaan door een inleiding en handelingen gekoppeld aan archiefstukken. Daarnaast bevat het de rubrieken Documentatie en Gedeponeerde Archieven. De documenten in het archief bestaan onder andere uit agenda's en notulen van (bestuurs)vergaderingen; correspondentie; de financiële administratie (kasboeken/journaals); jaarverslagen; ciruculaires; statistieken; contracten; publicaties; documenten m.b.t. arbitragezaken en de verwerving/beheer van het verenigingsgebouw.
Archiefvorming
Geschiedenis van de archiefvormer
Op 13 juli 1887 kwamen op initiatief van E.A. Bunge en W. Heybroek jr. diverse koffiehandelaren in Amsterdam bijeen. Er werd besloten om een 'Vereniging voor den koffiehandel' op te richten. Twee weken later, 27 juli 1887, was het zover en werd tijdens de tweede bijeenkomst de vereniging opgericht met onder andere als doel "den handel in koffie te bevorderen, den koffiehandel te beschermen tegen onrechtvaardige en onwettige handelingen, misbruiken in den koffiehandel tegen te gaan."
Artikel 3 van de statuten.
Deze belangenbehartiging was in eerste instantie slechts bedoeld voor hen "die te Amsterdam hun beroep uitoefenen". Twee maanden na de eerste bijeenkomst werden in september 1887 de statuten goedgekeurd.
Zie het Koninklijk Besluit van 23 september 1887, nr. 23 voor deze statuten.
Geschiedenis van het archiefbeheer
Voordat het archief naar het Algemeen Rijksarchief werd overgebracht was het in verhuisdozen opgeslagen bij Voerman Transpack Archiefmanagement te Haarlem en een klein gedeelte bij het secretariaat van de Vereniging te Amsterdam. In 1996 werd door het bestuur toestemming gegeven het archief te bewerken. Voordat de bewerking plaatsvond had het archief een omvang van ca. 65 meter. Na schoning bleef hiervan 15 meter voor permanente bewaring over.
De verwerving van het archief
Het archief is door schenking verworven.
Inhoud en structuur van het archief
2.19
Selectie en vernietiging
Dubbele stukken, folders, tijdschriften, en giro- en bankafschriften werden vernietigd.
Ordening van het archief
Deze toegang is tot stand gekomen door middel van het gebruik van de zogenaamde methode institutioneel onderzoek. Uitgangspunt in deze methode zijn de handelingen die door de Vereniging voor de Koffiehandel verricht werden in de periode 1887 - 1987. De handelingen zijn als volgt geclusterd:
(nummer)
Actor
Handeling
Periode
Produkt(en)
Bron
Een actor is "een overheidsorgaan of een particuliere organisatie of persoon die een rol speelt op een beleidsterrein." In dit geval gaat het om het bestuur, de arbitrage-commissie en/of specifieke bestuurders als penningmeester of secretaris.
Onder een handeling wordt verstaan "een complex van activiteiten, gericht op de omgeving, dat een orgaan op grond van attributie of delegatie verricht ter vervulling van een taak en voor het verrichten waarvan dat orgaan verantwoordelijk is."
Onder 'bron' wordt hier verstaan het desbetreffende artikel (de artikelen) uit de statuten en/of huishoudelijk reglement waarop de handeling gebaseerd is.
Het 'produkt' is het resultaat van een door een actor verrichte handeling. Sommige handelingen leveren dermate veel produkten op dat slechts een aantal is opgenomen. Ook komt het voor dat niet alle produkten bekend zijn maar slechts enkele. De 'periode' heeft betrekking op het tijdvak waarin een bepaalde handeling werd of wordt verricht. Het ontbreken van een eindjaar houdt in dat deze handeling doorlopend is, dat wil zeggen ook na 1987 nog verricht wordt. Wel kan inmiddels de grondslag gewijzigd zijn.
Voorafgaand aan de handeling(en) wordt per onderwerp een korte toelichting gegeven. Na de handeling(en) volgt een opsomming met de bewaarde bescheiden. Deze worden voorafgegaan aan een inventarisnummer. Alle bescheiden zijn zonder beperking raadpleegbaar. Deze toegang bevat slechts de neerslag van die handelingen die gedurende de periode 1887 - 1987 bewaard is gebleven. Van een groot aantal handelingen is geen neerslag aangetroffen; uit andere handelingen vloeit geen neerslag voort.
Daarnaast is bij de bewerking een aantal bescheiden vernietigd: het gaat hierbij om dubbele bescheiden, tijdschriften, kas-, bank- en giro-afschriften.
In deze toegang worden de volgende actoren onderscheiden: bestuur, arbitrage-commissie, arbitrage-commissie A, arbitrage-commissie B, arbitrage-commissie C.
Aanwijzingen voor de gebruiker
Openbaarheidsbeperkingen
Volledig openbaar.
Materiële beperkingen
Aanvraaginstructie
Openbare archiefstukken kunnen online worden aangevraagd en gereserveerd. U kunt dit ook via de terminals in de studiezaal van het Nationaal Archief doen. Om te kunnen reserveren dient u de volgende stappen te volgen:
U maakt een profiel aan op www.gahetna.nl, en logt vervolgens in
Via de archiefinventaris (alleen de beschrijvingen met rode nummers) selecteert u het gewenste archiefstuk door op de knop 'Reserveren' te klikken
In het volgende scherm geeft u aan op welke dag u het archiefstuk wilt inzien
Indien u zich bevindt in de studiezaal en een tafelnummer heeft ontvangen kunt u dit nummer vermelden. Als u geen tafelnummer heeft kunt u tafelnummer 777 laten staan
Vervolgens bevestigt u uw reservering door deze te versturen.
Verwant materiaal
Beschikbaarheid van kopieën
Beschrijving van de series en archiefbestanddelen
- HET BESTUUR, I.
  Naast een hoofdbestuur bestaande uit een voorzitter, secretaris en penningmeester en vier leden kende zowel de afdeling Amsterdam als de afdeling Rotterdam een eigen bestuur. Tevens bestond er binnen de vereniging een kas-commissie (twee leden) en een redactie-commissie jaaroverzicht. Bij vergaderingen besliste het hoofdbestuur bij meerderheid van stemmen. Zie: Statuten 1952, art. 15.
  Naast het hoofdbestuur waren er afdelingsvergaderingen: ook een afdelingsbestuur bestond uit een (waarnemend) voorzitter, secretaris en penningmeester. Uit hun midden werd het hoofdbestuur gekozen. Naast het besturen van de afdeling was zij belast met het jaarlijks vaststellen van de contributies van de leden. Zie: Statuten 1887, art. 12; statuten 1952, art. 10.
  Handelingen:
  (I.)
  Actor:bestuur
  Handeling:het voorbereiden van algemene vergaderingen van de Koffie Exporteursvereeniging Amsterdam.
  Periode:1887 -
  Produkt(en):agenda's, uitnodigingen
  Bron:
  (II.)
  Handeling:het voorbereiden van bestuursvergaderingen.
  (III.)
  Handeling:het voorbereiden van (buitengewone) ledenvergaderingen.
  (IV.)
  Actor:bestuur (voorzitter)
  Handeling:het op verzoek van ten minste drie bestuursleden uitschrijven van buitengewone bestuursvergaderingen.
  Produkt(en):agenda's; notulen
  Bron:huishoudelijk reglement voor het bestuur 1887, art. 2.
  (V.)
  Handeling:het eenmaal per week vergaderen.
  Bron:huishoudelijk reglement voor het bestuur 1887, art. 1.
  (VI.)
  Actor:bestuur (secretaris)
  Handeling:het notuleren van de diverse vergaderingen van de vereniging.
  Produkt(en):notulen,
  Bron:huishoudelijk reglement voor het bestuur van de koffiehandel 1887, art. 6.
  (VII.)
  Handeling:het voeren van de correspondentie.
  Produkt(en):brieven, correspondentie, brievenboek
  (VIII.)
  Handeling:het beheren van het archief van de vereniging.
  Produkt(en):archief, plaatsingslijst
  (IX.)
  Actor:bestuur (voorzitter, secretaris)
  Handeling:het tekenen van contracten, brieven, etc.
  Produkt(en):contracten, brieven, etc.
  Bron:huishoudelijk reglement voor het bestuur 1887, art. 4.
  (X.)
  Actor:bestuur (penningmeester)
  Handeling:het beheren van de geldmiddelen van de vereniging.
  Produkt(en):kasboeken; grootboeken; journaals
  Bron:huishoudelijk reglement voor het bestuur 1887, art. 7.
  (XI.)
  Handeling:het contact onderhouden met buitenlandse koffie-organisaties en instellingen.
  Periode:1952 -
  Produkt(en):
  Bron:statuten 1952, art. 3 (f).
  (XII.)
  Handeling:het uitschrijven van ten minste vier algemene vergaderingen per jaar en het oproepen van de leden voor het bijwonen van deze vergaderingen.
  Produkt(en):uitnodiging; agenda
  Bron:statuten 1887, art. 25
  (XIII.)
  Handeling:het voor de leden ter inzage leggen van de stukken van de algemene vergadering.
  Periode:1887
  Bron:statuten 1887, art. 25.
  (XIV.)
  Handeling:het op de eerste gewone algemene vergadering verslag doen over de werkzaamheden van de Vereniging in het voorgaande jaar en het doen van rekening en verantwoording over het desbetreffende jaar.
  Produkt(en):jaarverslag; rekening en verantwoording
  Bron:statuten 1887, art. 27.
  (XV.)
  Actor:algemene vergadering
  Handeling:het wijzigen van de statuten en het huishoudelijk reglement
  Produkt(en):notulen vergaderingen betreffende statuten wijzigingen; concept-statuten; statutenwijziging goedgekeurd bij Koninklijk besluit van 24 december 1919, no. 34; statutenwijziging goedgekeurd bij Koninklijk besluit van 8 mei 1924, no. 47; statutenwijziging goedgekeurd bij Koninklijk besluit van 17 februari 1940, no. 65; statuten 1978
  Bron:statuten 1887, art. 35.
  (XVI.)
  Actor:tenminste 10 stemgerechtigde leden
  Handeling:het schriftelijk bij het bestuur aanvragen van een buitengewone algemene vergadering.
  Produkt(en):brief; verzoek met toelichting
  Bron:statuten 1887, art. 32.
  (XVII.)
  Handeling:het uitschrijven van een buitengewone algemene vergadering.
  Produkt(en):agenda
  (XVIII.)
  Actor:Vereniging voor de koffiehandel.
  Handeling:het verrichten van werkzaamheden en het vervullen van functies die kunnen worden geacht een gemeenschappelijk doel, de koffiehandel betreffende, te beogen.
  Bron:statuten 1952, art. 3 (h).
  (XIX.)
  Actor:leden van de desbetreffende afdeling.
  Handeling:het kiezen van een afdelingsbestuur.
  Bron:statuten 1952, art. 13.
  (XX.)
  Periode: 1887 -
  Produkt(en):bestuursverslagen, jaarverantwoording.
  Bron:diverse statuten.
  - (6) Actor:bestuur (secretaris), 1.
    - Notulen van de bestuursvergaderingen van de Vereeniging van Koffiehandelaren te Amsterdam, 1887-1956; 73-77,89
      - 27 juli 1887 - 22 november 1889, 73
      - 10 januari 1890 - 22 december 1904, 74
      - 22 december 1904 - 11 december 1915, 75
      - 10 november 1915 - 6 mei 1918, 76
      - 10 april 1923 - 19 november 1924, 77
        Hierin ook opgenomen:
        1:Notulen van de Buitengewone Algemeene Vergadering van 30 mei 1923.
        2: Kort verslag van de vergadering van 6 februari 1924 ter Directe Belastingen Invoer en Accijnsen te Amsterdam.
        3:Jaarverslagen 1922/1923; 1923/1924.
        4:Jaaroverzicht 1923.
        5:Concepten voor wijzigingen in het reglement.
        6:Ingekomen en uitgegane stukken (gedeeltelijk in druk).
        7: Gewijzigd arbitrage-reglement (1924).
      - 20 september 1943 - 27 januari 1956, 89
    - Notulen van de gemeenschappelijke vergadering van de besturen van de Vereeniging van Koffiehandelaren te Amsterdam en de Vereeniging voor de Goederenhandel te Rotterdam van 14 juli 1942, 330
    - Notulen van de bestuursvergaderingen, 1964-1981; 177 e.v.
      - 22 april 1964, 177
      - 1 mei 1973, 185
      - 1977-1984, 150
      - 1 mei 1979, 260
      - 1 oktober 1981, 185
    - Verslagen van het bestuur van de verenigingsjaren 1978/1979 en 1979/1980, 178
    - Notulenboeken van de Algemene Vergaderingen van de Vereeniging van Koffiehandelaren te Amsterdam, 90-94
      - 16 oktober 1915 - 3 juni 1918, 90
      - 25 september 1918 - 30 mei 1923, 91
      - 3 oktober 1923 - 10 december 1931, 92
      - 23 september 1932 - 21 februari 1939, 93
      - 27 september 1939 - 5 juni 1951, 94
    - Notulenboeken van de Algemene Vergaderingen van de Vereeniging van Koffiehandelaren te Amsterdam, 1917-1946; 95,19
      - 10 oktober 1917 - 19 januari 1933, 95
        1:Notulen van de Buitengewone Algemeene Vergadering van 20, 27 april 1921
        2:Notulen van de Algemeene Spoedvergadering van 8 september 1922, 3 januari 1925.
      - 13 juni 1933 - 29 april 1946, 19
        1:Notulen van buitengewone Algemene Vergaderingen van 27 februari, 15 juli, 6 december 1935, 3 april 1936, 7 november 1939 en 10 september 1940.
        2:Notulen van Algemene jaarlijkse vergaderingen van 30 januari 1936, 18 januari 1937, 28 januari 1938 en 30 januari 1939.
        3:Jaarverslagen over 1935, 1936, 1938-1945.
        4:Financiële overzichten over 1939-1945.
        5:Notulen van de gecombineerde buitengewone Algemene Vergadering van de Ver. van Amsterdamse Koffiehandelaren en de Ver. van Koffiehandelaren te Rotterdam van 11 juni en 12 juli 1940, 12 maart, 8 en 16 september 1941.
    - Notulen van de Algemene Ledenvergadering van 10 mei 1943, 140
    - Stukken, gediend hebbende tot de Jaarlijkse Algemene Vergaderingen van 1950 en 1951, 1950-1951; 139
    - Notulen van de gemeenschappelijke vergadering van de Vereeniging voor den Koffiehandel van 10 mei 1951, 137
    - Notulen van de vergadering van de Raad van Bijstand en het Dagelijks Bestuur der Vakgroep Koffiebranders en Theepakkers met de Contact-Commissie uit de Vereeniging voor den Koffiehandel van 5 juni 1951, 138
    - Notulen van de Jaarlijkse Algemene en Buitengewone Algemene Ledenvergaderingen van de Vereeniging voor den Koffiehandel 362 c.q. de (Koninklijke) Nederlandse Vereniging voor de Koffiehandel; al of niet met presentielijsten, 1952-1988; 252 e.v.
      - 20 mei 1952 - 15 juni 1955; met bijlagen, 252
      - 2 februari 1956 - 19 mei 1970, 136
      - 19 april 1971 - 15 mei 1984, 144
      - 21 mei 1979, 145
      - 19 mei 1980, 183
      - 22 oktober 1980, 146
      - 11 mei 1981, 362
      - 25 mei 1982 - 9 mei 1988, 303
    - Presentielijsten van de Jaarlijkse en de Buitengewone Algemene Vergaderingen, [1950] - 1954, 1957 - 1969; 306
  - (7) Actor: bestuur (secretaris), 2.
    Handeling: het voeren van de correspondentie.
    - Correspondentie met de Nederlandse Kamer van Koophandel te Frankfurt am Main en het Syndicaat voor de Koffiehandel van Le Havre inzake moeilijkheden rond de Nederlandse koffiehandel, 1925-1926; 179
    - Correspondentie met de overheid betreffende het invoerrecht van ruwe koffie en de accijns op gebrande koffie en contingentering; met bijlagen, 1924, 1933, 1935 - 1937; 167
    - Correspondentie met internationale koffieorganisaties, 1930-1932; 392
    - Correspondentie met stoomvaartmaatschappijen over een gunstiger loodshuurtarief inzake de crisis in de koffiehandel, 1935-1936; 172
    - Brievenboeken, 1887-1894; 1-5
      Voor- of achterin een alfabetische index
      - 1887-1888, 1
      - januari 1889 - oktober 1890, 2
      - oktober 1890 - februari 1892, 3
      - maart 1892 - juli 1893, 4
      - juli 1893 - december 1894, 5
    - Kopieboeken van ingekomen en uitgaande brieven, 1887-1916; 6-18
      - 24 augustus 1887 - 3 juni 1890, 6
      - 5 juni 1890 - 10 augustus 1893, 7
      - 16 augustus 1893 - 16 december 1896, 8
      - 19 december 1896 - 9 november 1900, 9
      - 14 november 1900 - 17 januari 1906, 10
      - 22 januari 1906 - 18 januari 1911, 11
      - 25 januari 1911 - 21 juli 1913, 12
      - 24 juli 1913 - 14 augustus 1915 (register 13), 13
      - 4 oktober 1915 - 4 januari 1917 (register 14), 14
      - 16 augustus 1915 - 2 oktober 1915/2 januari 1917 - 2 april 1918 (register 15), 15
      - 3 april 1918 - 31 maart 1919/3 september 1919 - 2 januari 1920 (register 16), 16
      - 3 december 1920 - 13 december 1921 (register 18), 17
      - 27 oktober 1908 - (?) december 1916, 18
    - Ingekomen en minuten van uitgaande stukken, 1917-1978; 108 e.v.
      - ca. 1917 - 1925, 84
      - juni 1926 - november 1928, 108
      - november 1928 - oktober 1930, 109
      - 1929-1930, 246
      - november 1930 - december 1931, 110
      - 1932-1934, 86
      - 1935-1936, 111
      - 1937-1938, 112
      - 1939-1941, 113
      - 1939 - 1955 (fragmentarisch), 401
      - 1942-1944, 114
      - 1940-1947, 115
      - 1945 - 1957 (A - G), 194
      - 1945 - 1957 (H - P), 116
      - 1945 - 1957 (Q - Z), 117
      - 1951, 277
      - 1952, 335
      - 1953, 278
      - maart 1957 - april 1961 (A - G), 118
      - maart 1957 - april 1961 (H - P), 119
      - maart 1957 - april 1961 (Q - Z), 120
      - 1957-1964, 223
      - april 1961 - december 1963 juli 1960 - juli 1963, 121
      - 1970-1975, 361
      - 1975-1980, 279
      - 1976 - 1980 (Rotterdam), 358
    - Correspondentie met de leden van de Vereniging., 1954-1965; 122-125,360
      - 1954-1956, 122
      - 1957 - september 1958, 123
      - oktober 1957, januari - december 1958, 124
      - september 1959 - november 1960, 125
    - augustus 1963 - december 1965, (waaronder de circulaires C 1 - 84), 360
    - Ingekomen stukken
      - 1895, 31
      - 1896-1897, 32
      - januari 1898 - augustus 1900, 33
      - mei 1900 - juli 1902, 34
      - juli 1909 - juni 1910, 39
      - augustus 1910 - juli 1911, 35
      - 1912-1913, 36
      - augustus 1914 - juni 1915, 40
      - augustus 1915 - juli 1916, 88
      - augustus 1916 - juli 1917, 37
      - 12 juni - 18 augustus 1917, 38
      - september 1917 - december 1918, 42
      - januari - december 1919, 43
      - september - november 1919, 20
      - januari 1920, 21
      - 1920, 22-25
        - A-D, 22
        - D-K, 23
        - K-P, 24
        - R-Z, 25
      - 1921, 26-29
        - A-D, 26
        - D-H, 27
        - H-K, 28
        - O-Z, 29
      - 1921-1922, 30
      - 1922, 107
      - oktober 1922 - februari 1923, 192
      - 1923, 281
      - juli 1923 - juli 1924, 44
      - augustus 1924 - juni 1925, 282
      - 1926, 45
      - 1927, 46
      - 1928, 47
      - 1929, 48
      - 1930, 49
      - 1932, 50
      - 1933, 85
      - 1934, 51
      - 1935 I, 52
      - 1935 II, 53
      - 1935 - 1937 (Algemene correspondentie), 193
      - 1936, 54
      - 1937, 55
      - 1939 (no. 1 - 163), 56
      - 1939 (no. 164 - 340), 57
      - 1940 (1e helft), 81
      - 1940 (2e helft), 82
      - Ingekomen brieven van de Nederlandsche Federatie van het Goederenverkeer, maart 1940 - april 1943; 280
      - Lijst van ingekomen stukken over de periode november 1940 - maart 1943, 58
      - Correspondentie met de N.V. Mij tot Exploitatie der Vereenigde Majanglanden, de firma A. Hoboken & Co te Rotterdam en de Cultuurbank N.V. inzake de kwaliteitseisen van de Java - Robusta koffie, 1952-1953; 363
      - Brief van het Verbond van de Nederlandse Groothandel inzake het lidmaatschap van de Vereeniging voor den Koffiehandel, 1954; 397
      - Brieven inzake de benoeming van een loco - secretaris; met een taakomschrijving als bijlage, 1955-1956; 267
      - Ingekomen stukken van organisaties op het gebied van voedselvoorziening en de Kamer van Koophandel en Fabrieken voor Amsterdam e.d.; met bijlagen, 1935, 1948, 1953., 1955-1956; 186
    - Uitgaande stukken
      - 1912 - november 1924, 83
      - 1926, 59
      - 1927, 60
      - 1928, 61
      - 1929, 62
      - 1930, 63
      - 1932, 64
      - 1933, 65
      - 1934, 66
      - 1935, 67
      - 1936, 68
      - 1937, 69
      - 1939, 72
      - 1940, 70
      - november 1940 - april 1943, 71
      - november 1940 - november 1962, 87
      - 2 april - 31 december 1981 (H 1 - 309), 195
      - 5 januari - 29 december 1982 (H 310 - 519), 196
      - 3 januari - 29 december 1983 (H 521 - 816), 197
      - 3 januari - 21 december 1984 (H 817 - 1047), 198
      - 2 januari - 30 december 1985 (H 1042 - 1365), 342
      - 2 januari - 5 augustus 1986 (H 1366 - 1520), 343
      - 16 augustus - 20 mei 1986 (H 1521 - 1850), 199
      - 21 mei - 29 december 1987 (H 1851 - H 2093), 341
      - Ingekomen en minuten van uitgaande stukken van het bestuur en het secretariaat en stukken van Algemene Zaken; met bijlagen, 1947-1957; 135
        Hierin Jaarverslagen van 1939/40 en 1941/42.2 Statuten van de Vereniging voor de Koffiehandel van 1 januari 1943 en de gewijzigde statuten van 1953 (KB 7 mei 1952 no. 80).
  - (10) Actor: bestuur (penningmeester), 3.
    Handeling: het beheren van de geldmiddelen van de vereniging.
    - Stukken betreffende het bijhouden van de administratie van de koffiehandel, [1890], 1894; 256
    - Grootboek, 1895-1898; 205
    - Kasboeken, 1898-1968; 206-208,232
      - augustus 1898 - juli 1903, 206
      - augustus 1898 - augustus 1909, 207
      - augustus 1915 - februari 1920, 208
      - januari 1953 - december 1968, 232
    - Doorschrijf - kasboeken, 1969-1977; 218,219
      - mei 1969 - oktober 1973, 218
      - november 1973 - november 1977, 219
    - Rekeningen courant met de ontvang- en betaalkas, 1906-1934; 209-211
      - februari 1906 - juli 1909, 209
      - januari 1925 - december 1932, 210
      - januari 1933 - juli 1934, 211
    - Ontvang - en betaalkas, augustus 1917 - november 1929; 212
    - Journaals, 1958-1968; 213,214
      - januari 1958 - oktober 1965, 213
      - november 1965 - december 1968, 214
    - Bank - en giroboeken, 1961-1969; 233,234
      - juli 1961 - december 1965, 233
      - januari 1966 - december 1969, 234
      - Kas -, Bank - en giroboek, januari 1974 - juli 1982, 314
    - Rekening en verantwoording (en balans) over de boekjaren 1887/1888 - 1889/1890, 1892 en 1908/1909 - 1936/1937., 1888 - 1937; 165
      Vanaf 1908/1909 met balans.
      Bij de jaren 1908/1909 - 1915/1916 ook een Jaarverslag bijgevoegd.
    - Rekening en verantwoording en begroting, 1940-1964; 283
    - Kasbescheiden en jaarstukken, 1930-1956; 285-298
      - 1930/1931, 285
      - 1931/1932, 286
      - 1933/1934, 287
      - 1936/1937, 288
      - 1937/1938, 289
      - 1939/1940, 290
      - 1939-1945, 291
      - 1946-1948, 292
      - 1949-1951, 293
      - 1952, 294
      - 1953, 295
      - 1954, 296
      - 1955, 297
      - 1956, 298
      - 1964-1968, 305
    - Balansen, begrotingen en andere stukken, 1978-1980; 315-317
      - 1972-1974, 315
      - 1975-1977, 316
      - 1978-1980, 317
    - Kasboek van de Arbitragecommissie van de zaken nrs. 429 A - 497 A, 1969; 405
    - Stukken betreffende de bijdragen van de leden in de contributie voor het jaar 1986, 1987; 304
  - (15) Actor: algemene vergadering, 4.
    Handeling: het wijzigen van de statuten en het huishoudelijk reglement
    - Huishoudelijk Reglement voor het (Hoofd-)Bestuur van de Vereeniging voor den Koffiehandel, 1887, 1944; 253
    - Huishoudelijk Reglement voor de Leden van de Vereeniging voor den Koffiehandel van augustus 1887, 254
    - Statuten der Vereeniging voor den Koffiehandel, Gevestigd te Amsterdam, goedgekeurd bij K.B. van 23 Sept. 1887, No. 23; en een aantal aangepaste versies, 1887, 1890, 1908, 1912, 1916, 1919, 1923, 1932, 1937, 1952, 1971, 1978, 1981, 255
      Van 1887 ook een concept - versie aanwezig.
      In het oudste exemplaar ingebonden het huishoudelijk reglement voor de leden, het arbitrage-reglement, het huishoudelijk-reglement voor het bestuur, het reglement en conditiën van in - en verkoop van koffie; met aanvullingen (1889) (1893), het reglement van de N.V. "Likwidatie-Kas voor den Koffiehandel"; met achterin lijsten van stemgerechtigde en niet - stemgerechtigde leden en van bestuursleden.